【裁判字號】    89,訴,644
【裁判日期】    891011
【裁判案由】    毒品危害防制條例
【裁判全文】
臺灣桃園地方法院刑事判決                          八十九年度訴字第六四四號
    公  訴  人  臺灣桃園地方法院檢察署檢察官
    被      告  甲○○
    選任辯護人  蘇漢祥律師
右列被告因毒品危害防制條例案件，經檢察官提起公訴（八十九年度偵字第二一四八
號），本院判決如左：
    主      文
甲○○共同販賣第二級毒品，未遂，處有期徒刑參年陸月。
第二級毒品安非他命壹包（經鑑驗後餘一．四一九四公克），沒收銷燬之。
    事      實
一、甲○○明知己○○（未據檢察官起訴）基於營利之意圖，以低價販入、高價販出
    之方式販售安非他命予不特定之他人，藉以圖利，猶基於共同犯意之聯絡，於民
    國八十九年二月九日晚間六、七時間，綽號「老江」之乙○○以行動電話000
    0000000號與己○○聯絡，欲購買安非他命二千元，經己○○允諾，二人
    並約定時間、地點；因王俊德當時出車禍外出不便，己○○即交付安非他命一包
    予知情之甲○○，囑甲○○至約定之時間、地點交付與乙○○，己○○則免費提
    供安非他命予甲○○以為代價。嗣於同日晚間八時許，甲○○駕駛ＨＦ－一三九
    ０號自用小客車帶上開安非他命一包至桃園縣大園鄉○○○街六二號前，尚未
    交付與乙○○時，為警當場查獲，並在其身上查得安非他命一包（淨重一．四九
    ０九公克，經鑑驗後餘一．四一九四公克）。
二、案經桃園縣警察局龜山分局報請臺灣桃園地方法院檢察署檢察官偵查起訴。
    理      由
一、訊據被告甲○○固坦承於上開時地有經警查獲帶安非他命一包之事實不諱，惟
    矢口否認有何共同販賣毒品犯行，辯稱當天係乙○○打電話予伊稱安非他命用完
    了，問伊有沒有安非他命，伊說有，他叫伊賣他，但是伊說不要，伊就說見面再
    說，就和他約忠孝三街六二號碰面，然後就被警察查到了云云。經查：被告於右
    揭時地，因乙○○向己○○購買安非他命，被告為己○○至指定之地點欲交付安
    非他命予乙○○，而遭警查獲之事實，業據證人乙○○於警訊中指述明確，有乙○○之警訊筆錄一份可證；及被告於警訊、偵查中亦承稱係代「阿德」送貨予乙○○，其於警訊中稱「我是我昨（九）日要向綽號小善男子買安非他命，綽號小
    善男子，就拿乙包安非他命叫我拿給綽號老江男子，並約在桃園縣大園鄉○○○
    街六二號力士唱片行內交易，我駕ＨＦ－一三九０號自用小客車前往至唱片行交
    易，為警方當場在身上查獲安非他命一包」等語，於同日檢察官訊問時再供稱「
    （為何隨身帶安毒？）阿德託我拿安毒給老江（阿德即己○○）。」、「（小
    善）他與己○○是合夥人」、「（老江與阿德關係？）老江向己○○買安毒，鄧
    就託我帶過去給老江１。、「（為何要幫人家帶？）我向他拿安毒吸就免費，且
    因他最近出車禍行動不便之故。」等語（見偵查卷附八十九年二月十日訊問筆錄
    ），另於八十九年三月三日檢察官訊問時，被告再稱「（從何時替阿德帶毒品？
    ）八十九年二月七日（應係九日）那一次而已」（見偵查卷附同日訊問筆錄）；
    另查獲本案之警員丁○○向本院證稱「（本案如何查獲？）是線民提供情報，說
    乙○○有在吸安非他命，所以在二月九日晚上去他住處訪查，沒有查到吸食的證
    據，但他說他知道大園地區有一個叫阿德的在賣安非他命，他要打電話幫我們找
    他，然後乙○○就打電話找阿德，兩人互相用電話聯絡數通，後來乙○○就告訴
    我們，已經根阿德講好了，也約好時間地點，然後被告又打電話近來找乙○○，
    表示會幫阿德到指定地點送安非他命，然後我們就和乙○○一起出發，到忠孝街
    六十二號唱片行前，等甲○○，約三十分鐘後，甲○○來了，就看到在唱片行裡
    面的乙○○，甲○○就走向唱片行內，乙○○就告訴我們他就是阿俊，我們就當
    場把甲○○抓起來，並在甲○○身上，查到一小包安非他命，當場就將甲○○帶
    回警局作筆錄，在警局中他承認安非他命是他向小善拿的，要拿給老江。」、「
    （有無讓甲○○與乙○○在警局對質？）抓到甲○○後，就將乙○○、甲○○帶
    回警局，分別作筆錄，乙○○有指認甲○○。」等語（見本院八十九年八月十五
    日訊問筆錄），可知本案係警方先查獲乙○○，乙○○供出「阿德」有販賣安非
    他命，乙○○再依警員指示打電話向「阿德」購買安非他命，而「阿德」再囑託
    被告為之運送安非他命至約定之時間、地點交付予乙○○，而遭警當場查獲，被
    告空言辯稱是乙○○要向伊買，伊未答應，先開車過去找乙○○云云，不足採信
    。
    次查：雖證人己○○經本院傳訊到庭否認於上開時地曾囑託被告代為交付安非他
    命乙○○，惟販賣第二級毒品為最輕法定刑七年以上有期徒刑之重罪，為自身之
    利害，證人己○○本不可能向本院承稱其有販賣安非他命予乙○○，並指示被告
    送貨之事實，是證人己○○上開證言自不足為被告有利之認定；而被告於警訊中
    先稱係為「小善」送貨，於檢察官訊問時主動供陳是為「阿德」己○○送貨，當
    時己○○出車禍行動不便，其於本院庭訊時亦承稱向檢察官說的阿德，就是庭上
    的己○○等語，而己○○亦向本院承稱八十九年二月間確有出車禍受傷（見本院
    八十九年八月十五日訊問筆錄），另查獲本案警員丁○○、丙○○、戊○○向本
    院證稱於警訊時均不知道「阿德」何人（見本院八十九年八月十五日訊問筆錄）
    ，是若非被告主動供承，檢察官自無從追查「阿德」即為己○○，而若己○○未
    委託被告為之送貨，被告實無主動向檢察官供承詳情之理，被告於本院審理時再
    空言辯稱不是為己○○送貨云云，不足採信。
    又查：乙○○係依警方之指示向己○○表示欲購買二千元之安非他命，已據乙○○於警訊中指證明確，及被告於警訊中亦承稱扣案與乙○○交易之安非他命係二
    千元價值，已如前述，雖本院依卷雖無法查知己○○係以多少金額販入安非他命
    ，然乙○○於警訊中已指證己○○有多次販賣安非他命予他人之犯行，且乙○○
    依警方指示以電話聯絡乙○○欲購買二千元之安非他命，己○○於電話中亦立即
    允諾且命被告前往交付而遭警查獲，是自他人可輕易向己○○購得安非他命一情
    觀之，若非有利可圖，己○○不可能甘冒犯販賣安非他命之重罪而任意將所有之
    安非他命販售予他人，且反覆實施之，足以推認己○○係基於營利意圖，低價販
    入安非他命，再高價賣出以賺取差價，而被告明知上情，仍依己○○指示為之送
    貨予購買者，認被告與己○○間有犯意聯絡，且已參與「販賣」之構成要件行為
    。而扣案之自被告身上所查獲之顆粒藥物一包，經送憲兵司令部刑事鑑識中心鑑
    驗結果，顆粒含有甲基安非他命成分，有該局八十九年九月一日（８９）綱得字
    第一一五七六號鑑驗通知書一份附卷可稽，及該安非他命又係在被告身上當場遭
    查獲，足認被告確有依約為己○○代為交付安非他命予乙○○之事實。被告再空
    言否認犯行，不足採信。本案事證已臻明確，被告犯行，洵堪認定。
二、核被告所為，係犯毒品危害防制條例第四條第五項、第二項之販賣第二級毒品未
    遂罪，被告與己○○間有犯意之聯絡、行為之分擔，為共同正犯，又被告係於交
    付毒品安非他命予乙○○前，即為警查獲，且又無證據認定被告與己○○間於己○○販入毒品之初即有犯意聯絡，是認被告之共同販賣毒品行為尚未完成，為未
    遂犯，併依刑法第二十六條前段規定減輕其刑。又被告係因乙○○向己○○購買
    安非他命，而乙○○因受傷行動不便前往交貨，始委託被告代為至約定之時間地
    點將安非他命交付予買受人乙○○，而己○○會免費提供安非他命予被告施用，
    已如前述，是被告所為於其主觀上尚難認僅係單純轉換物品空間之「運送」行為
    而已，認被告就己○○所為之販賣安非他命犯行有犯意聯絡，且被告之「送貨」
    交付行為已係販賣毒品罪構成要件之一部分，認被告所為係毒品危害防制條例第
    四條第二項之「販賣」第二級毒品罪，公訴人謂被告所為係同條項之「運送」行
    為，尚有未洽，附此敘明。又公訴意旨謂被告於八十九年二月間即受己○○、「
    小善」等人交付毒品安非他命予乙○○及其他不詳姓名之人收受，認為被告有多
    次犯行云云，惟被告除上述警訊曾自白有為「小善」及為「阿德」送貨交付毒品
    於他人多次外，其於偵查及本院審理中均否認有為「小善」送過貨，且又無何人
    曾指證被告有此部分行為，亦無法查證「小善」為何人，是認關於為「小善」送
    貨部分除被告上述警訊中之自白外，無其他證據足資證明；另被告於偵查中自承
    僅有為「阿德」己○○在八十九年二月九日送貨予乙○○一次犯行而已，且遍查
    全卷又無其他證據證明被告有除八十九年二月七日該次以外之犯行，是認被告所
    為僅此一次而已，公訴人認被告有多次犯行，尚有誤會，是除已論罪之八十九年
    二月九日以外犯行均屬不能證明，本應諭知被告無罪，惟因公訴人認此部分與前
    開起訴論罪部分有連續犯裁判上一罪關係，故不另為無罪之諭知。爰審酌被告品
    行、犯罪之動機、目的、手段、共同販賣第二級毒品危害他人、犯行僅有一次、
    及犯罪後之態度等一切情狀，量處如主文所示之刑。
三、扣案之第二級毒品安非他命一包（經鑑驗後餘一．四一九四公克），併依毒品危
    害防制條例第十八條第一項前段沒收銷燬之。
據上論斷，應依刑事訴訟法第二百九十九條第一項前段，毒品危害防制條例第四條第
五項、第二項、第十八條第一項前段，刑法第十一條、第二十八條，判決如主文。
本案經檢察官張春暉到庭執行職務。
中      華      民      國      八十九    年    十      月    十一    日
            臺灣桃園地方法院刑事第四庭
                                      法  官  孫惠琳
右正本證明與原本無異。
如不服本判決，應於判決送達後十日內向本院提出上訴狀( 應附繕本 )，上訴於
臺灣高等法院。
                                     書記官   李金蓮
中        華        民        國   八十九   年   十   月    十六    日
附論罪科刑依據之法條：
毒品危害防制條例第四條
製造、運輸、販賣第一級毒品者，處死刑或無期徒刑；處無期徒刑者，得併科新臺幣
一千萬元以下罰金。
製迼、運輸、販賣第二級毒品者，處無期徒刑或七年以上有期徒刑，得併科新台幣七
百萬元以下罰金。
製造、運輸、販賣第三級毒品者，處五年以上有期徒刑，得併科新臺幣五百萬元以上
罰金。
製迼、運輸、販賣專供製迼或施用毒品之器具者，處一年以上七年以下有期徒刑，得
併科新臺幣一百萬元以下罰金。
前四項之未遂犯罰之。
毒品危害防制條例第十八條第一項
查獲之毒品及專供製造或施用毒品之器具，不問屬於犯人與否，均沒收銷燬之。但合
於醫藥或研究之用者，得不予銷燬。
毒品危害防制條例第四條
製造、運輸、販賣第一級毒品者，處死刑或無期徒刑；處無期徒刑者，得併科新臺幣
一千萬元以下罰金。
製迼、運輸、販賣第二級毒品者，處無期徒刑或七年以上有期徒刑，得併科新台幣七
百萬元以下罰金。
製造、運輸、販賣第三級毒品者，處五年以上有期徒刑，得併科新臺幣五百萬元以上
罰金。
製迼、運輸、販賣專供製迼或施用毒品之器具者，處一年以上七年以下有期徒刑，得
併科新臺幣一百萬元以下罰金。
前四項之未遂犯罰之。


司法院資訊處製作；財團法人民間司法改革基金會備份。
